【裁判字號】    96,訴,4575
【裁判日期】    970124
【裁判案由】    毒品危害防制條例
【裁判全文】
臺灣板橋地方法院刑事判決              96年度訴字第4575號
公  訴  人  臺灣板橋地方法院檢察署檢察官
被      告  甲○○
                    （現於臺灣臺北監獄臺北分監另案執行）
上列被告因違反毒品危害防制條例案件，經檢察官提起公訴（九
十六年度毒偵字第八三九二號），於被告為有罪之陳述後，本院
合議庭裁定由受命法官獨任依簡式審判程序審理，茲判決如下：
    主  文
一、甲○○施用第一級毒品，處有期徒刑玖月。
二、甲○○施用第二級毒品，處有期徒肆月。扣案如附表編號一
    所示之甲基安非他命沒收銷燬，上開安非他命之外包裝袋壹
    個及如附表編號二所示之物均沒收。
三、以上宣示之有期徒刑，應執行有期徒刑壹年。
    事  實
一、甲○○前因施用毒品違反毒品危害防制條例案件，經檢察官
    送勒戒處所觀察、勒戒後，認無繼續施用毒品之傾向，於民
    國九十五年十二月二十一日執行完畢而釋放，並由臺灣板橋
    地方法院檢察署檢察官以九十五年度毒偵緝字第六八二、六
    八三、六八四號為不起訴處分確定。復又因施用第一級毒品
    、第二級毒品違反毒品危害防制條例案件，經本院以九十六
    年度訴字第二七六九號判處應執行有期徒刑七月、四月，並
    定應執行刑為十月確定，現仍執行中。復同因施用第一級毒
    品、第二級毒品違反毒品危害防制條例案件，經本院以九十
    六年度訴字第三六三七號判處應執行有期徒刑七月、三月，
    並定應執行刑為八月確定，尚未執行。
二、詎甲○○猶不知戒除毒癮，基於施用第二級毒品之犯意，於
    九十六年十月十七日七、八時許，在其位於臺北縣新莊市○
    ○街一五八巷四號之住處，燒烤成煙而吸食煙氣之方式，施
    用第二級毒品甲基安非他命乙次。復基於施用第一級毒品之
    犯意，於九十六年十月十八日上午某時，同在上開住所以摻
    入香煙點燃吸食之方式，施用第一級毒品海洛因乙次。
三、嗣於九十六年十月十八日十時許，為警在臺北縣新莊市○○
    街九九號查獲，並扣得如附表所示之物。
四、案經臺北縣政府警察局新莊分局移送臺灣板橋地方法院檢察
    署檢察官偵查起訴。
    理  由
一、犯罪事實之認定：
  (一)上揭犯罪事實，業據被告甲○○自白不諱，而其為警查獲後
    經採集尿液囑託鑑定結果，亦呈嗎啡（即海洛因進入人體後
    之代謝物）及安非他命類陽性反應，有臺灣檢驗科技股份有
    限公司出具之濫用藥物尿液檢驗報告乙份及臺北縣政府警察
    局新莊分局偵辦毒品案件移送者姓名代碼對照表各乙份附卷
    可稽，並有扣案如附表所示之物及卷附毒品初步鑑驗報告單
    可為佐證，堪信其前開自白應與事實相符。
  (二)又被告有事實欄所載因施用毒品違反毒品危害防制條例而受
    觀察勒戒、有罪判決等情形，此亦有上開不起訴處分書、臺
    灣高等法院被告前案紀錄表與刑事判決等在卷可憑。
  (三)是以本件事證明確，被告於觀察、勒戒執行完畢釋放後五年
    內三犯以上施用海洛因及甲基安非他命之行為，堪為認定，
    應予依法論科。
二、論罪科刑之法律適用：
  (一)按海洛因、甲基安非他命分別為毒品危害防制條例第二條第
    二項第一款、第二款所定之第一級毒品及第二級毒品，依被
    告其行為時之法律規定，核其所為，係犯同條例第十條第一
    項之施用第一級毒品罪，及同條例第十條第二項之施用第二
    級毒品罪。其施用前後持有海洛因、甲基安非他命之低度行
    為均為施用之高度行為所吸收，不另論罪。被告所犯上開二
    罪，犯意各別，行為互殊，應予分論併罰。
  (二)爰審酌被告有前述犯罪及施用毒品遭查獲之紀錄，有臺灣高
    等法院被告前案紀錄表附卷足據，素行不佳，且前已因觀察
    勒戒執行完畢而經不起訴處分，業受毒品危害防制條例對施
    用毒品人之寬典，竟仍一再吸食，並施用兩種毒品，顯見並
    無悔意，惡性非淺，而其施用毒品實為戕害自身健康之犯罪
    ，於他人固無明顯重大危害，然對社會善良風氣已足生不良
    影響，並斟酌其施用之次數，及其於偵審中俱能坦認犯行，
    犯罪後之態度尚稱良好等一切情狀，分別量處如主文所示之
    刑，並定其應執行之刑，以資儆懲。
  (三)警於查獲時扣得如附表編號一所示之甲基安非他命，係查獲
    之第一級毒品與第二級毒品，應依毒品危害防制條例毒品危
    害防制條例第十八條第一項前段之規定，於其施用第二級毒
    品罪之罪刑宣告項下併為沒收銷燬之諭知。又上開甲基安非
    他命之外包裝袋，則為被告所有預備供其施用第二級毒品使
    用之物，亦經被告陳明在卷，應併依刑法第三十八條第一項
    第二款之規定為沒收之宣告。另扣案如附表編號二所示之物
    ，屬被告所有供本件施用第二級毒品犯罪所用之物，此同據
    被告供陳甚明，應併依刑法第三十八條第一項第二款之規定
    於其施用第二級毒品罪之罪刑宣告項下為沒收之諭知。
據上論斷，應依刑事訴訟法第二百七十三條之一第一項、第二百
九十九條第一項前段、毒品危害防制條例第十條第一項、第二項
、第二十三條第二項、第十八條第一項前段，刑法第十一條前段
、第五十一條第五款、第三十八條第一項第二款，判決如主文。
本案經檢察官伯均到庭執行職務。
中    華    民    國    97    年    1     月    24    日
                    刑事第十庭  法  官  楊博欽
以上正本證明與原本無異
如不服本判決應於送達後十日內向本院提出上訴狀
                                書記官  李慈容
中    華    民    國    97    年    1     月    24    日
附錄本案論罪科刑法條全文：
毒品危害防制條例第十條
  施用第一級毒品者，處六月以上五年以下有期徒刑。
  施用第二級毒品者，處三年以下有期徒刑。
附表：
┌──┬───────────────────────┐
│編號│扣案物名稱及數量                              │
├──┼───────────────────────┤
│ 一 │甲基安非他命乙包（淨重零點二六公克）          │
├──┼───────────────────────┤
│ 二 │吸食器乙組                                    │
└──┴───────────────────────┘


司法院資訊處製作；財團法人民間司法改革基金會備份。
